臺灣板橋地方法院刑事判決　　　　　　　 94年度訴字第109號
公　訴　人　臺灣板橋地方法院檢察署檢察官
被　　　告　丙○○
指定辯護人　本院公設辯護人　彭宏東
上列被告因強盜等案件，經檢察官提起公訴（93年度偵字第1903
4 號）暨同署檢察官移送併案審理（94年度偵字第1276號、3008
號），本院判決如下：
    主  文
丙○○意圖為自己不法之所有，結夥三人以上，攜帶兇器，以強
暴至使不能抗拒，而取他人之物，處有期徒刑柒年肆月，未扣案
之開山刀貳把均沒收之。又竊盜，處有期徒刑月。應執行有期
徒刑柒年陸月，未扣案之開山刀貳把均沒收之。
    事  實
一、丙○○與丁○○（起訴書誤載為蔡俊庭，俟到案後另行審結
    ）及姓名年籍不詳綽號「百面」之成年男子（以下簡稱「百
    面」，另由臺灣板橋地方法院檢察署以94年度偵字第4880
    號案件偵查中）三人，共同基於意圖為自己不法所有之犯意
    聯絡，於民國93年11月6 日凌晨4 、5 時許，在丁○○不知
    情之友人乙○○位於臺北縣三重市○○路○ 段153 巷號3 樓
    家中會合，謀議結夥強盜超商事宜，先由丁○○提供其所有
    置放在乙○○家中的二把開山刀，並由「百面」提供機車（
    車籍不詳）乙部為渠等代步工具。待議定後，旋即於同日凌
    晨6 時許，三人共騎乘上開機車前往位於臺北縣三重市○○
    街2 號「媽咪超商」處，由丙○○負責在外把風，由丁○○
    及「百面」則頭戴安全帽、面戴口罩，各持前揭開山刀一把
    進入該店，在「百面」大喊強劫，嚇令店員甲○○趴在地上
    ，且以刀子抵住其後背至使不能抗拒後，丁○○即動手強取
    該店收銀機內之紙鈔新台幣（下同）5,000 元、硬幣5,250
    元及置於櫃檯處之行動電話儲值卡20張（每張價值300 元）
    、電話IC卡15張（價值共約2,000 元）等物，得手後據為己
    有，並隨即一同返回乙○○家中，將所得財物朋分花用。
二、丙○○另意圖為自己不法之所有，於93年11月11日12時許（
    起訴書誤載為同年月26日4 時40分許），在臺北縣三重市○○街169 號前，徒手竊取友人陳世中所有而置於其所騎乘之
    車牌號碼FC6 ─563 號機車置物箱內之數位相機乙台，得手
    後據為己有。
三、案經臺北縣政府警察局三重分局報告臺灣板橋地方法院檢察
    署檢察官偵查起訴暨同署檢察官移送併案審理。
    理  由
一、訊據被告丙○○對於其有於上開時、地為強盜及竊盜財物之
    事實於警詢、偵查及本院審理時均坦承不諱，核與被害人甲○○於警詢時指訴其被強盜之情節相符，且與被害人陳世中
    於警詢及偵查中證述其相機失竊之情節相合；又同案被告丁○○亦於警詢時坦白供承：伊於前揭時、地，確有與「百面
    」二人共同持開山刀，而由被告丙○○當時係負責把風，強
    盜財物等情屬實；並有證人乙○○於警詢及偵訊中證述：被
    告丙○○與丁○○確有於93 年11 月初，與「百面」在伊住
    家會合，並一起出去買面罩後返回，丁○○拿了二把放在伊
    家中的開山刀後，三人一同外出，隔了二、三十分鐘後，渠
    等再度返回伊住處房間內算錢等情可資佐證，復有臺北縣政
    府警察局三重分局受理各類案件紀錄乙紙附卷可稽。綜上足
    認被告任意性之自白核與事實相符。本案事證明確，被告犯
    行堪以認定，應依法論科。
二、查開山刀在客觀上顯足以對人之生命、身體構成威脅，應屬
    兇器之一種。被告丙○○與同案被告丁○○及「百面」意圖
    為自己不法之所有，結夥三人，攜帶開山刀之兇器，以強暴
    至使不能抗拒，而取他人之物犯行，核其所為，係犯刑法第
    330 條第1 項之加重強盜罪。又被告丙○○意圖為自己不法
    之所有，竊取上開數位相機乙臺之犯行，核其所為係犯刑法
    第320 條第1 項之普通竊盜罪。而被告丙○○所為前開強盜
    犯行，與同案被告丁○○及「百面」間，有犯意聯絡及行為
    分擔，為共同正犯。其所犯上開二罪，犯意各別，罪名互殊
    ，應分論併罰。爰審酌被告丙○○年紀尚輕，身強體壯，竟
    好逸惡勞不思奮發向上，以結夥三人攜帶兇器強盜財物，又
    竊取他人財產，危害社會治安甚鉅，暨其素行、犯罪動機、
    目的、對被害人甲○○之生命及財產上所生危害匪淺，並使
    被害人陳世中受有財產上之損害、兼衡以其二次犯罪所得財
    物及犯罪後尚知坦承犯行，態度良好等一切情狀，各量處如
    主文所示之刑，並定其應執行之刑，以資懲儆。
三、至於未扣案之開山刀二把，雖被告丙○○供稱：係同案被告
    丁○○從乙○○的哥哥郭勇房間裡拿了該二把開山刀，而向
    乙○○表示借用該二把開山刀等情（臺灣板橋地方法院檢察
    署93年度偵字第19034 號第54頁），惟查，證人乙○○於偵
    查中係證述：同案被告丁○○拿了二把他放在我家的開山刀
    後外出等語（見臺灣板橋地方法院檢察署93年度偵字第19
    034 號偵查卷第92頁），佐以同案被告丁○○在未經詢問乙○○即輕易知悉開山刀藏放之處，且未經任何人允許直接拿
    取在先，並攜帶外出之情形，足認該二把開山刀，並非共犯
    丁○○向乙○○借用，而係共犯丁○○所有；又該二把開山
    刀係供共犯丁○○、「百面」實施本件強盜犯行所用之物，
    雖未扣案，然無證據證明業已滅失，故應依刑法第38條第1
    項第2 款規定，均宣告沒收之。
四、臺灣板橋地方法院檢察署檢察官以94年度偵字3008號案件移
    送本院併案審理部分，係與本案已起訴之強盜犯行部分，屬
    同一事實；又同署檢察官以94年度偵字1276號案件移送本院
    併案審理部分，則係與本案已起訴之竊盜犯行部分，為同一
    事實，本院自均應一併審究，附此敘明。
據上論斷，應依刑事訴訟法第299 條第1 項前段，刑法第28條、
第320 條第1 項、第330 條第1 項、第51條第5 款、第38條第1
項第2 款，罰金罰鍰提高標準條例第1 條前段，判決如主文。
本案經檢察官徐名駒到庭執行職務。
中　　華　　民　　國　　94　　年　　4 　　月　　27　　日
                  刑事第十四庭審判長法　官  徐蘭萍
                                    法  官  林漢強
                                    法  官  林淑婷
以上正本證明與原本無異
如不服本判決應於送達後10日內向本院提出上訴狀
                                    書記官　廖貞音
中　　華　　民　　國　　94　　年　　4 　　月　　27　　日
附錄本案論罪科刑法條全文：
刑法第320條第1項：
意圖為自己或第三人不法之所有，而竊取他人之動產者，為竊盜
罪，處五年以下有期徒刑、拘役或五百元以下罰金。
刑法第330條第1項：
犯強盜罪而有第321 條第1 項各款情形之一者，處七年以上有期
徒刑。
